臺灣臺北地方法院民事裁定            100年度事聲字第322號
異  議  人  何俊彥
上列異議人與相對人許完吉間因遷讓房屋等強制執行事件，異議
人對於民國100年9月14日本院民事執行處司法事務官所為100年
度執聲字第15號確定執行費用額裁定提出異議，本院裁定如下：
    主  文
異議駁回。
    理  由
一、按債權人因強制執行而支出之費用，得求償於債務人者，得
    準用民事訴訟法第91條之規定，向執行法院聲請確定其數額
    ，強制執行法第29條第1項定有明文。準此，債權人自得於
    強制執行程序終結後，檢具費用單據，聲請確定執行費用額
    後，向債務人求償。又此項確定執行費用額之裁定程序，僅
    在審究債權人所開列之費用項目，是否為因強制執行而支出
    之費用，已否提出證據證明，然後確定債務人應負擔執行費
    用之數額若干。
二、本件異議意旨略以：民國100年8月4日係異議人代理人自行
    開門，何來開鎖費？異議人在同年9月13日針對本院執行程
    序提出異議，因為同年8月4日異議人代理人與債權人代理人
    合意停止執行程序，而司法事務官當場亦表示異議人代理人
    須至法院繳納擔保金，異議人並非點交完成才去繳費，故
    本件根本不算執行完畢。且若本件已於同年8月4日執行完畢
    ，為何債權人代理人要在8月9日未經異議人代理人點交，而
    且債權人陳報狀上寫11張照片是8月5日拍的，至於8月9日清
    單寫明33箱、22個黑色垃圾袋，內容物為何？可見8月4日債
    權人代理人係為騙異議人去繳保證金，司法事務官未清點屋
    內物品就逕自交債權人保管，造成異議人物品無故被扣留或
    丟棄。本件點交程序存有瑕疵，執行程序尚未完成，債權人
    如何要求異議人支付費用云云。
三、本院查：
（一）按債務人應交出之不動產，現為債務人占有或於查封後為
      第三人占有者，執行法院應解除其占有，點交於買受人或
      承受人，強制執行法第99條第1項定有明文。另關於不動
      產交付請求權之執行，於執行法院解除債務人之占有，使
      歸債權人占有之時，執行程序即為終結。查本件異議人與
      相對人間遷讓房屋等事件，相對人持98年度北院民公國字
      第110275號公證書、房屋租賃契約書聲請執行，依該公證
      書所示，異議人應自門牌號碼為台北市大安區○○○路○
      段275號5樓601室房屋騰空遷出，交還債權人，經本院以1
      00年度司執字第7107號受理執行在案，執行法院並於100
      年8月4日強制將異議人物品搬出系爭房屋，將系爭房屋點
      交予相對人，從而本件遷讓房屋之執行程序已因執行完畢
      而終結，依首揭說明，相對人於100年8月23日向本院依強
      制執行法第29條第1項準用民事訴訟法第91條第1項之規定
      ，聲請確定異議人應負擔之執行費用額，於法並無違誤。
      異議人主張本件點交程序存有瑕疵，執行程序尚未完成云
      云，顯屬無據，上情業經本院調閱100年度執聲字第15號
      及100年度司執字第7107號卷宗核閱屬實。
（二）另異議人雖主張100年8月4日當日係由異議人代理人自行
      開門，原裁定仍核定6,000元開鎖費用顯有違誤云云。然
      依該日執行筆錄所載，「...按鈴後，由債務人代理人朋
      友陳重諭（Ｚ000000000）開門進入，債權人代理人請鎖匠
      換鎖...」，可知系爭6,000元為「換」鎖費，並非「開」
      鎖費，異議人該部分主張，顯有誤會，且系爭6,000元費
      用係為避免原占有人於本件點交程序完畢後，復即占有，
      維持執行之效果，應認為該筆支出為執行程序必要費用，
      異議人否認此項執行必要費用之支出，亦無理由。
（三）綜上所述，相對人請求之執行費用19,200元、員警差旅費
      3,000元、換鎖費6,000元、車馬費500元及僱工搬運費45,
      000元，合計73,700元，並提出本院自行收納款項統一收
      據、本院洽請警察人員協助辦理強制執行事件旅費收據、
      鎖匠出具之收據及搬運契約書等件為證，經原審司法事務
      官審酌屬進行強制遷讓異議人占用房屋之相關執行程序而
      必須支出之費用，因而確定異議人應負擔之執行費用額共
      為73,700元，及自裁定送達翌日起至清償日止，按週年利
      率5％計算之利息，於法有據，異議意旨指摘原裁定不當
      ，求為廢棄，非有理由，應予駁回。
四、據上論結，本件異議為無理由，依強制執行法第30條之1、
    民事訴訟法第240條之4第3項後段，裁定如主文。
中    華    民    國   100    年    11    月    25    日
                  民事第二庭    法  官  吳定亞
以上正本係照原本作成。
如對本裁定抗告須於裁定送達後10日內向本院提出抗告狀，並繳
納抗告費新臺幣1,000元。
中    華    民    國   100    年    11    月    25    日
                                書記官  張婕妤